---
title: "Revisão Sistemática - Trabalho Final de Instituições"
author: "Tomás Paixão Borges"
date: "2023-07-14"
output: html_document
---

# Contextualização

Este código será utilizado para o trabalho final de Instituições em Perspectivas Comparadas, disciplina do IESP-UERJ. Nosso objetivo será realizar a revisão sistemática dos artigos que tratam sobre a temática de votos e política distributiva de bens duráveis. 

A pesquisa dos materiais foi realizada através da plataforma Publish and Perish, sendo dividida em 8 sintaxes de busca distintas. As pesquisas foram somadas e baixadas para manipulação no R. 

```{r Importando pacotes, warning = F, message = F}
library(tidyverse)
library(dplyr)
library(stringr)
library(readxl)
library(kableExtra)
library(cowplot)
library(openxlsx)
library(tidygraph)
library(visNetwork)
library(igraph)
```

Em primeiro lugar, trabalhamos com a base retirada diretamente do Publish and Perish.

# Passos iniciais: alterações na base de dados e criação de novas bases

## Importando base de dados

```{r}
bd_pop <- read.csv("search_pop.csv")
revistas_a1 <- read.xlsx("revistas_a1.xlsx")
revistas_a1_economia <- read.xlsx("revistas_a1_economia.xlsx")
```

## Limpando a base de dados original

```{r}
# Ano >= 2000
bd_pop <- bd_pop %>% filter (Year >=2000)

# Apenas artigos únicos (não-repetidos), de acordo com o título e ano.
bd_pop <- bd_pop %>%
  group_by(Title, Year) %>%
  distinct()
```

## Criando novas bases

### Filtrando apenas pelas revistas A1
```{r}
bd_pop_a1 <- bd_pop %>% filter (toupper(Source) %in% revistas_a1$Título)
```

### Papers que tem em seu abstract a palavra "vote" ou outras correlatas e estão em revistas A1 (CP)
```{r}
library(stringr)
# Filtrar as linhas que contêm a keyword "in-kind" ou similares na coluna "abstract"
bd_pop_in_kind <- bd_pop[str_detect(bd_pop$Abstract, "in-kind|durable|in kind"), ]

# Filtrar as linhas que contêm a keyword "vote" ou similares na coluna "abstract"
bd_pop_vote <- bd_pop[str_detect(bd_pop$Abstract, "vote|ballot|election|poll|votes|support"), ]

# Filtrar as revistas A1
bd_pop_in_kind_a1 <- bd_pop_in_kind %>% filter (toupper(Source) %in% revistas_a1$Título)
bd_pop_vote_a1 <- bd_pop_vote %>% filter (toupper(Source) %in% revistas_a1$Título)

# Juntando os dois dataframes (contendo vote/in-kind e similares no abstract)
bd_pop_in_kind_vote_a1 <- bind_rows(bd_pop_in_kind_a1, bd_pop_vote_a1)
```

### Papers que tem em seu abstract a palavra "vote" ou outras correlatas e estão em revistas A1 (Economia)
```{r}
bd_pop_in_kind_vote_a1_eco <- bd_pop[str_detect(bd_pop$Abstract, "in-kind|durable|in kind|housing"), ]
bd_pop_in_kind_vote_a1_eco <- bd_pop_in_kind_vote_a1_eco[str_detect(bd_pop_in_kind_vote_a1_eco$Abstract, "vote|ballot|election|poll|votes|support"), ]
bd_pop_in_kind_vote_a1_eco <- bd_pop_in_kind_vote_a1_eco %>% filter (toupper(Source) %in% revistas_a1_economia$Título) 

```

### Exportando esses papers para análise
```{r}
# Criando um excel para ler os abstracts

write.xlsx(bd_pop_in_kind_a1, file = "bd_pop_in_kind_a1.xlsx", rowNames = FALSE)
write.xlsx(bd_pop_vote_a1, file = "bd_pop_vote_a1.xlsx", rowNames = FALSE)
write.xlsx(bd_pop_in_kind_vote_a1, file = "bd_pop_in_kind_vote_a1.xlsx", rowNames = FALSE)
```

# Trabalhando com a nova base de dados (após leitura manual dos textos)

```{r}
artigos_escolhidos <- read.xlsx("artigos_escolhidos.xlsx")
```

## Análise Exploratória dos Dados

```{r}
# Cores para os gráficos
colorsslide <- c("#E7B800","coral2","#2E9FDF", "gray15", "gray50", "gray90")
colorspaper <- c("gray15", "gray50","gray75", "gray90")
colorspaper2 <- c("gray15", "gray30", "gray50","gray75", "gray90")

# Número de artigos por ano

artigos_contagem <- artigos_escolhidos %>%
  group_by(Year) %>%
  summarise(Count = n())

ggplot(artigos_contagem, aes(x = Year, y = Count)) +
  geom_line() +
  theme_bw() +
  labs(
    x = "Ano",
    y = "Quantidade de Publicações",
    title = "Número de artigos por Ano",
    caption = "Fonte dos dados: Publish and Perish"
  ) +
  theme (axis.text.x = element_text(angle = 45, hjust = 1))
        
# Nível de citação
artigos_escolhidos$Cites_Faixa <- cut(artigos_escolhidos$Cites, 
                                      breaks = c(-Inf, 10, 20, 30, Inf),
                                      labels = c("0-10", "11-20", "21-30", ">30"))

ggplot(artigos_escolhidos, aes (x=Year, fill = Cites_Faixa)) +
    geom_bar() +
    theme_bw() +
    scale_fill_manual(values=colorspaper2) +
    labs(x = "Ano",
       y = "Quantidade de Publicações",
       title = "Quantidade de Citações por Ano de Publicação",
       caption = "Fonte dos dados: Publish and Perish",
       fill = "Quantidade de Citações")
    theme(axis.text.x = element_text(angle=45, hjust=1))


# Por tema
ggplot(artigos_escolhidos, aes (x=Region, fill = Theme2)) +
    geom_bar() +
    theme_bw() +
      scale_fill_manual(values=colorspaper) +
       labs(x = "Região",
       y = "Quantidade de Publicações",
       title = "Regiões abordadas e tema por paper",
       caption = "Fonte dos dados: Publish and Perish",
       fill = "Temas") +
    theme(axis.text.x = element_text(angle=45, hjust=1))

# Por uso privativo ou não 2.0
ggplot(artigos_escolhidos, aes (x=ThemeCat)) +
    geom_bar() +
    theme_bw() +
    labs(x = "Tipo do Bem Estudado",
       y = "Quantidade de Publicações",
       title = "Número de artigos e Tipo do Bem Estudado",
       caption = "Fonte dos dados: Publish and Perish")
    theme(axis.text.x = element_text(angle=45, hjust=1))
```

### Top publicações e top citações

```{r}
# Top revistas

frequencia_revistas <- artigos_escolhidos %>%
  group_by(Source) %>%
  summarise(Count = n()) %>%
  arrange(desc(Count))

total_publicacoes <- nrow(artigos_escolhidos)

top_revistas <- head(frequencia_revistas, 5)

top_revistas <- top_revistas %>%
  mutate(Percentagem = (Count / total_publicacoes) * 100)

kable(top_revistas, 
      col.names = c("Revista", "Frequência", "Percentagem (%)")) %>%
  kable_styling(full_width = FALSE, bootstrap_options = "striped") %>%
  add_header_above(c("As revistas com maior número de publicações" = 3))

# Top citações artigos
artigos_escolhidos <- artigos_escolhidos %>%
  arrange(desc(Cites))

top_artigos <- artigos_escolhidos %>% 
  select (Title, Year, Source, Cites) %>%
  head(5)

kable(top_artigos, 
      col.names = c("Título", "Ano", "Revista", "Número de Citações")) %>%
  kable_styling(full_width = FALSE, bootstrap_options = "striped") %>%
  add_header_above(c("As revistas com maior número de publicações" = 4))
```


### Por autor, método, país e universidade

No caso dos autores, métodos e universidades, teremos que fazer pequenas mudanças nos dados.

O problema é que há mais de uma informação em cada célula no BD original. Ex: autores = A1, A2, A3.

```{r}
# Autores
autores_papers <- artigos_escolhidos %>%
  separate_rows(Authors, sep = ",\\s*")

author_counts <- autores_papers %>%
  group_by(Authors) %>%
  summarise(Count = n()) %>%
  arrange(desc(Count))

ggplot(author_counts, aes(x = reorder(Authors, -Count), y = Count)) +
  geom_bar(stat = "identity") +
  labs(x = "Autores", y = "Número de Publicações", title = "Número de Publicações por Autor") +
   theme_bw() +
    scale_fill_manual(values=colorspaper) +
    coord_flip()

#########################################################################################

# Universidades
artigos_escolhidos_authors <- artigos_escolhidos %>%
  separate_rows(Authors, sep = ",\\s*") %>%
  mutate(Index = row_number())

artigos_escolhidos_universities <- artigos_escolhidos %>%
  separate_rows(UniversityAuthors, sep = ",\\s*") %>%
  mutate(Index = row_number())

autores_universidades <- left_join(artigos_escolhidos_authors, artigos_escolhidos_universities, by = "Index") %>%
  select(Authors.x, UniversityAuthors.y) %>%
  rename(Authors = Authors.x, University = UniversityAuthors.y)

university_counts <- autores_universidades %>%
  group_by(University) %>%
  summarise(Count = n())

university_counts <- university_counts %>%
  arrange(Count)

ggplot(university_counts, aes(x = reorder(University, -Count), y = Count)) +
  geom_bar(stat = "identity") +
  labs(x = "Universidade", y = "Número de Publicações", title = "Número de Publicações por Universidade") +
   theme_bw() +
  coord_flip()

#########################################################################################

# Métodos
methods <- artigos_escolhidos %>%
  separate_rows(Method, sep = ",\\s*")

methods_counts <- methods %>%
  group_by(Method) %>%
  summarise(Count = n())

methods_counts <- methods_counts %>%
  arrange(Count)

ggplot(methods_counts, aes(x = reorder(Method, -Count), y = Count)) +
  geom_bar(stat = "identity") +
  labs(x = "Métodos", y = "Quantidade de Publicações", title = "Métodos utilizados nos papers") +
   theme_bw() +
    scale_fill_manual(values=colorspaper) +
  coord_flip()

# Métodos 2 (experimental, quase, observacional)

experiment <- artigos_escolhidos %>%
  separate_rows(ExperimentType, sep = ",\\s*")

methods_counts2 <- experiment %>%
  group_by(ExperimentType) %>%
  summarise(Count = n())

methods_counts2 <- methods_counts2 %>%
  arrange(Count)

ggplot(methods_counts2, aes(x = reorder(ExperimentType, -Count), y = Count)) +
  geom_bar(stat = "identity") +
  labs(x = "Tipos de experimento", y = "Quantidade de Publicações", title = "Tipos de experimento") +
   theme_bw() 

####################################################################################
# País
country <- artigos_escolhidos %>%
  separate_rows(Country, sep = ",\\s*")

country_counts <- country %>%
  group_by(Country) %>%
  summarise(Count = n())

country_counts <- country_counts %>%
  arrange(Count)

ggplot(country_counts, aes(x = reorder(Country, Count), y = Count)) +
  geom_bar(stat = "identity") +
  labs(x = "País", y = "Número de Publicações", title = "Número de Publicações focadas em cada País") +
   theme_bw() +
    scale_fill_manual(values=colorspaper) +
    theme(axis.text.x = element_text(angle=90, hjust=1))

# Visualização país (outro tipo)

country_counts <- country_counts %>%
  arrange(-Count) %>% mutate (percent = Count/nrow(artigos_escolhidos)) %>%
  head (5)

kable(country_counts, 
      col.names = c("País", "Frequência", "Percentagem (%)")) %>%
  kable_styling(full_width = FALSE, bootstrap_options = "striped") %>%
  add_header_above(c("Os países mais estudados nos artigos" = 3))

# Privativo ou não-excludente

privat_exc_counts <- artigos_escolhidos %>%
  separate_rows(ThemeCat2, sep = ",\\s*") %>%
  separate_rows(Authors, sep = ",\\s*")

privat_exc_counts <- privat_exc_counts %>%
  group_by (Authors, ThemeCat2) %>%
  select (Authors, ThemeCat2)

privat_exc_counts <- unique(privat_exc_counts)

# Temas

theme_counts <- artigos_escolhidos %>%
  separate_rows(Theme2, sep = ",\\s*") %>%
  separate_rows(Authors, sep = ",\\s*")

theme_counts <- theme_counts %>%
  group_by (Authors, Theme2) %>%
  select (Authors, Theme2)

theme_counts <- unique(theme_counts)


```

## Network Analysis

```{r}
# Network interativa (por artigo)

autores_papers <- autores_papers %>% select (-Cites)

network <- autores_papers %>%
  as_tbl_graph()

## Centralidade
network %>%
  activate(nodes) %>%
  mutate(degree = centrality_degree()) %>%
  as_tibble() %>%
  arrange(desc(degree))

## Visualização da Rede

vis_network <- network %>%
  mutate(group = if_else(condition = name %in% unique (autores_papers$Authors),
                         true = "Authors",
                         false = "Title")) %>%
  toVisNetworkData()

visNetwork(nodes = vis_network$nodes, edges = vis_network$edges,
           width="100%", height="600px",
           main = "Redes interativas de autores por paper") %>%
  visLayout(randomSeed = 1000) %>%
  addFontAwesome() %>% 
  visGroups(groupname = "Title", shape = "icon",
            icon = list (code = "f1ea", color = "darkblue")) %>%
  visGroups(groupname = "Authors", shape = "icon",
            icon = list (code = "f007", color = "black")) %>%
  visOptions(highlightNearest = list(enabled = TRUE, hover = TRUE),
             nodesIdSelection = TRUE) %>%
  visInteraction(navigationButtons = TRUE) %>%
  visNodes(label = vis_network$nodes$label)

#######################################################################################################

# Network interativa (por universidade)

network <- autores_universidades %>%
  as_tbl_graph()

## Centralidade
network %>%
  activate(nodes) %>%
  mutate(degree = centrality_degree()) %>%
  as_tibble() %>%
  arrange(desc(degree))

## Visualização da Rede

vis_network <- network %>%
  mutate(group = if_else(condition = name %in% unique (autores_universidades$Authors),
                         true = "Authors",
                         false = "University")) %>%
  toVisNetworkData()

visNetwork(nodes = vis_network$nodes, edges = vis_network$edges,
           width="100%",
           main = "Redes interativas de autores por instituição") %>%
  visGroups(groupname = "Authors", shape = "icon",
            icon = list (code = "f007", color = "darkblue")) %>%
  visGroups(groupname = "University", shape = "icon",
            icon = list (code = "f19c", color = "black")) %>% 
  addFontAwesome() %>%
   visOptions(highlightNearest = list(enabled = TRUE, hover = TRUE),
             nodesIdSelection = TRUE) %>%
  visInteraction(navigationButtons = TRUE) 

######################################################################################################

# Network interativa (por privado ou não-excludente)

network <- privat_exc_counts %>%
  as_tbl_graph()

## Centralidade
network %>%
  activate(nodes) %>%
  mutate(degree = centrality_degree()) %>%
  as_tibble() %>%
  arrange(desc(degree))

## Visualização da Rede

vis_network <- network %>%
  mutate(group = if_else(condition = name %in% unique (privat_exc_counts$Authors),
                         true = "Authors",
                         false = "ThemeCat2")) %>%
  toVisNetworkData()

visNetwork(nodes = vis_network$nodes, edges = vis_network$edges,
           width="100%",
           main = "Redes interativas de autores por tipo de bem estudado") %>%
  visGroups(groupname = "Authors", shape = "icon",
            icon = list (code = "f007", color = "darkblue")) %>%
  visGroups(groupname = "ThemeCat2", shape = "icon",
            icon = list (code = "f06b", color = "purple")) %>% 
  addFontAwesome() %>%
   visOptions(highlightNearest = list(enabled = TRUE, hover = TRUE),
             nodesIdSelection = TRUE) %>%
  visInteraction(navigationButtons = TRUE) 

#####################################################################################################

# Network interativa (por categoria)

network <- theme_counts %>%
  as_tbl_graph()

## Centralidade
network %>%
  activate(nodes) %>%
  mutate(degree = centrality_degree()) %>%
  as_tibble() %>%
  arrange(desc(degree))

## Visualização da Rede

vis_network <- network %>%
  mutate(group = if_else(condition = name %in% unique (theme_counts$Authors),
                         true = "Authors",
                         false = "Theme2")) %>%
  toVisNetworkData()

visNetwork(nodes = vis_network$nodes, edges = vis_network$edges,
           width="100%",
           main = "Redes interativas de autores por tipo de bem estudado") %>%
  visGroups(groupname = "Authors", shape = "icon",
            icon = list (code = "f007", color = "darkblue")) %>%
  visGroups(groupname = "Theme2", shape = "icon",
            icon = list (code = "f06b", color = "purple")) %>% 
  addFontAwesome() %>%
   visOptions(highlightNearest = list(enabled = TRUE, hover = TRUE),
             nodesIdSelection = TRUE) %>%
  visInteraction(navigationButtons = TRUE) 
```


## Quais são os top 10 articles?

```{r}
# Ordenar o dataset pelo número de interações em ordem decrescente
artigos_escolhidos <- artigos_escolhidos[order(artigos_escolhidos$Cites, decreasing = T), ]

# Selecionar os 10 vídeos mais vistos
top_10_articles <- artigos_escolhidos[1:10, ]

# Exibir a tabela
kable(top_10_articles[, c("Title", "Authors", "Cites")], 
      col.names = c("Título", "Autores", "Citações")) %>%
  kable_styling(full_width = FALSE, bootstrap_options = "striped") %>%
  add_header_above(c("Top 10 Artigos" = 4))
```

## Quais são os top 10 autores?
```{r}
total_autores <- nrow(artigos_escolhidos)

top_autores <- head(author_counts, 6)

top_autores <- top_autores %>%
  mutate(Percentagem = (Count / total_autores) * 100)

kable(top_autores, 
      col.names = c("Autores", "Frequência", "Percentagem (%)")) %>%
  kable_styling(full_width = FALSE, bootstrap_options = "striped") %>%
  add_header_above(c("Os autores com maior número de publicações" = 3))
```

## Quais são os top 10 articles?

```{r}
# Regressão Quantidade de citações, ano

filter (bd_pop, Cites>20, Year >= 2000) %>% 
  ggplot(aes(x=Year, y=Cites)) +
    geom_point(colour="black", size=1, shape = 5)+
    geom_smooth(method="lm", se = F, show.legend = T, colour = "#DD8888") +
    labs(title = "Regressão ano por quantidade de citações",
         y = "Quantidade de citações", x = "Ano",
         caption = "Fonte: Google Scholar") +
  theme_classic()

# Regressão Quantidade de papers, ano

filter (bd_pop, Cites>20, Year >= 2000) %>% 
  ggplot(aes(x=Year, y=Cites)) +
    geom_point(colour="black", size=1, shape = 5)+
    geom_smooth(method="lm", se = F, show.legend = T, colour = "#DD8888") +
    labs(title = "Regressão ano por quantidade de citações",
         y = "Quantidade de citações", x = "Ano",
         caption = "Fonte: Google Scholar") +
  theme_classic()
```
